【裁判字號】    97,交聲,3316
【裁判日期】    980105
【裁判案由】    違反道路交通管理處罰條例聲明異議
【裁判全文】
臺灣臺北地方法院交通事件裁定        97年度交聲字第3316號
原處分機關  臺北市交通事件裁決所
異  議  人
即受處分人  甲○○
上列異議人即受處分人因違反道路交通管理處罰條例案件，對於
臺北市交通事件裁決所於中華民國九十七年十二月十一日所為之
處分（北市裁罰字第裁二二－Ｃ00000000號），聲明異
議，本院裁定如下：
    主  文
異議駁回。
    理  由
一、按人行道不得臨時停車，禁止臨時停車處所不得停車，道路
    交通安全規則第一百十一條第一項第一款、一百十二條第一
    項第一款分別定有明文。復按汽車駕駛人在禁止臨時停車處
    所停車者，處新臺幣（下同）六百元以上一千二百元以下罰
    鍰，道路交通管理處罰條例第五十六條第一項第一款亦有規
    定。又行為人如於禁止臨時停車處所停放小型車，嗣為警逕
    行舉發，而在舉發違反道路交通管理事件通知單上所載之應
    到案日期前聽候裁決，經主管機關調查後仍認定其有上開違
    規行為者，依違反道路交通管理事件統一裁罰基準表之規定
    ，需對該行為人處以九百元之罰鍰。
二、本件異議人即受處分人甲○○於民國九十七年七月二十三日
    十九時四十六分許，將其所有之車牌號碼五Ａ─二一六三號
    自用小客車，停放在臺北縣中和市○○路一九九號前之人行
    道上，經臺北縣政府警察局中和分局警員以受處分人有道路
    交通管理處罰條例第五十六條第一項第一款規定之違規行為
    ，掣發臺北縣政府警察局北縣警交字第Ｃ00000000
    號舉發違反道路交通管理事件通知單予以舉發，嗣受處分人
    於應到案日前向原處分機關即臺北市交通事件裁決所申訴，
    原處分機關函請舉發單位臺北縣政府警察局中和分局調查結
    果，仍認受處分人有上開違規行為，乃依道路交通管理處罰
    條例第五十六條第一項第一款規定，於九十七年十二月十一
    日以北市裁罰字第裁二二－Ｃ00000000號裁決書裁
    處受處分人罰鍰九百元。
三、訊據受處分人固不否認有於前揭時間將其所有之車牌號碼五
    Ａ─二一六三號自用小客車停放於臺北縣中和市○○路一九
    九號前人行道上，惟矢口否認有何違規行為，辯稱：該路段
    之停車狀況，令伊以為伊停車並無不當，經伊陸續於九十七
    年七月二十三、二十四、二十五、二十九、三十、三十一日
    及同年八月十九、二十一日等日期至前開停車地點照相取證
    ，確認均有人將車輛停放於人行道上，而未見行政機關加以
    取締，是伊基於對行政機關之正當合理信賴而為相同之停車
    行為，自應予以保障，故原處分機關對伊為本件裁罰處分，
    已有差別待遇，原處分應予撤銷云云。
四、經查：本件受處分人甲○○於九十七年七月二十三日十九時
    四十六分許，將其所有之車牌號碼五Ａ─二一六三號自用小
    客車，停放在臺北縣中和市○○路一九九號前之人行道上，
    經臺北縣政府警察局中和分局警員以受處分人有道路交通管
    理處罰條例第五十六條第一項第一款規定之違規行為，掣發
    臺北縣政府警察局北縣警交字第Ｃ00000000號舉發
    違反道路交通管理事件通知單予以舉發等情，為異議人所不
    爭執，並有上開舉發通知單、採證照片等件在卷可證，堪認
    受處分人確有違規停車之事實。受處分人雖以前詞置辯，並
    舉伊所拍攝之照片及光碟片欲實其說，惟受處分人所拍攝之
    照片及光碟片僅能證明於本件受處分人違規停車之路段，亦
    有他人違規停車之情形，難以認定行政機關有何差別待遇之
    事實；況人行道上不得停車，法有明文，駕駛人不得諉為不
    知，縱認他人有在人行道上違規停車之情形，受處分人亦不
    得據此為免於受罰之正常理由。綜上，受處分人上開所辯，
    均不足採信。
五、綜上所述，本件受處分人有前揭違規行為，原處分機關依道
    路交通管理處罰條例第五十六條第一項第一款規定，裁處受
    處分人罰鍰九百元，核無違誤，本件受處分人之異議為無理
    由，自應將其異議駁回。
據上論斷，應依道路交通案件處理辦法第十九條，裁定如主文。
中    華    民    國    98    年    1     月    5     日
                        交通法庭  法  官  劉素如
上正本證明與原本無異。
如不服本裁定，應於裁定送達後5 日內向本院提出抗告狀。
                                  書記官  陳育君
中    華    民    國    98    年    1     月    5     日


司法院資訊處製作；財團法人民間司法改革基金會備份。
